臺灣臺南地方法院刑事判決　　　　　 100年度交簡上字第85號
上　訴　人　盧嘉雯
即　被　告
上列上訴人即被告因公共危險案件，不服本院一百年度交簡字第
一一九０號中華民國一百年五月二十日第一審判決（聲請案號：
一百年度偵字第五九九八號）提起上訴，被告於本院審理時，為
有罪之陳述，經本院裁定以簡式審判程序審理，並判決如下：
    主  文
上訴駁回。
    事  實
一、盧嘉雯前於民國九十八年間，因酒醉駕車案件，經本院以九
    十九年度交易字第八號判處罰金新臺幣七萬元確定，於九十
    九年八月十六日執行完畢（不構成累犯）。詎仍不知悔改，
    於一百年三月十三日凌晨一時五十分許，在台南市○○區○
    ○路與萬昌街附近某燒烤店內飲用啤酒後，已達不能安全駕
    駛動力交通工具之程度，仍於同日上午二時許騎乘車牌號碼
    七０八─ＱＢＱ號機車離去。嗣於同日二時二十分許，行經
    臺南市○○區○○路二段六八號，經警以酒精濃度檢測器測
    試，測得盧嘉雯飲酒後吐氣所含酒精成分每公升高達０‧六
    三毫克，始查知上情。
二、案經臺南市政府警察局第二分局移送臺灣臺南地方法院檢察
    署檢察官偵查終結後，聲請簡易判決處刑。
    理  由
壹、程序事項：本件被告盧嘉雯所犯為死刑、無期徒刑、最輕本
    刑為三年以上有期徒刑以外之罪，亦非屬高等法院管轄之第
    一審案件，其於準備程序進行中，先就被訴事實為有罪之陳
    述，經法官告知簡式審判程序之旨，並聽取公訴檢察官之意
    見後，依刑事訴訟法第二百七十三條之一第一項、第二百七
    十三條之二等規定，裁定進行簡式審判程序，且不受同法第
    一百五十九條第一項、第一百六十一條之二、第一百六十一
    條之三、第一百六十三條之一及第一百六十四條至第一百七
    十條所規定證據能力認定及調查方式之限制，合先敘明。
貳、犯罪事實之認定：
一、上揭事實業據被告盧嘉雯於本院審理時供承不諱，並有臺南
    市政府警察局第二分局道路交通事故當事人酒精測定紀錄表
    、刑法第一百八十五條之三案件測試觀察紀錄表、臺南市政
    府警察局舉發違反道路交通管理事件通知單各份在卷可稽
    ，被告之自白與事實相符，應堪採信，被告犯罪事實明確，
    堪以認定，應依法論科。
二、核被告所為，係犯刑法第一百八十五條之三之公共危險罪。
    原審以被告罪證明確，依刑事訴訟法第四百四十九條第一項
    前段、第四百五十四條第二項，刑法第一百八十五條之三、
    第四十一條第一項，刑法施行法第一條之一，逕以簡易判決
    量處有期徒刑三月之刑責，並諭知如易科罰金，以新台幣二
    千元為折算標準。其認事用法，均無違誤。上訴意旨雖以被
    告實際並未肇事，原判決以新台幣二千元折算一日之易科罰
    金標準過重，求予撤銷改判云云。惟按關於刑之量定，係實
    體法上賦予法院得為自由裁量之事項，苟已斟酌刑法第57條
    各款所列情狀，而未逾越法定刑度，或濫用其權限，即不得
    任意指摘為違法，最高法院著有七十二年度台上字第六六
    九六號、七十五年度台上字第七０三三號判例、九十五年度
    台上字第七三一五號、第七三六四號判決意旨可資參照。
    且在同一犯罪事實與情節，如別無其他加重或減輕之原因，
    下級審法院量定之刑，亦無過重或失輕之不當情形，則上級
    審法院對下級審法院之職權行使，原則上應予尊重。本院審
    酌被告於九十八年間，因酒醉駕車案件，經本院以九十九年
    度交易字第八號判處罰金新臺幣七萬元確定，有臺灣高等法
    院被告前案紀錄表一份附卷可稽，是被告前曾因酒醉駕駛公
    共危險而遭科處刑責，然其再為本次犯行，顯難認為業已深
    刻體會酒醉駕車對用路大眾之危險性，又斟酌被告犯罪之動
    機、目的、手段、所生損害、其品行智識程度、生活狀況、
    犯罪後坦承不諱之態度等一切情狀，認原審量刑已屬妥適，
    並無違法不當之處。上訴意旨指摘原判決量刑過重，求予撤
    銷改判或宣告緩刑，為無理由，應予駁回。
據上論斷，應依刑事訴訟法第四百五十五條之一第一項、第三項
、第三百六十八條、第三百六十四條、第二百七十三條之一第一
項，判決如主文。
本案經檢察官薛雯文到庭執行職務。
中    華    民    國   100    年    10    月    28    日
                   刑事第三庭審判長法  官  卓穎毓
                                   法  官  曾子珍
                                   法  官  鄭銘仁
本件不得上訴。
                                   書記官  林書婷
中    華    民    國   100    年    10    月    28    日